臺灣苗栗地方法院民事判決　　　　　　100年度苗簡字第450號
原　　　告　銓龍工業有限公司
法定代理人　張環鎮
被　　　告　鄭子淵
上列當事人間損害賠償事件，本院於民國100 年11月25日言詞辯
論終結，判決如下：
    主      文
被告應給付原告新臺幣柒萬壹仟捌佰伍拾柒元。
原告其餘之訴駁回。
訴訟費用由被告負擔百分之十九點四二，餘由原告負擔。
本判決第一項得假執行，但被告如以如主文第一項所示之本金為
原告預供擔保後，得免為假執行。
    事實及理由
一、原告主張：
(一)、原告於民國( 下同)99 年7 月間受特利工業有限公司委託加
    工1 批中山科學研究院（以下稱中科院）「MK30翼片胚件」
     (以下或簡稱系爭貨品) 共3600件。原告轉請被告代為加工
    ，並約定交貨期限為同年8 月10日及加工費用為新臺幣( 下
    同) 7 萬元。被告打樣試作後即正式加工，未料加工期限屆
    至後，仍無法完成，於9 月間勉強交貨後，原告於10月6 日
    收到中科院不格退貨通知，遂轉請被告協助處理不良品重修
    工作。惟經原告多次以電話請託後，被告仍不予理會，迫於
    複驗補交期限（21日）屆至壓力下，原告僅得自行處理。
(二)、原告處理退貨期間產生之損失為，加工品不良，致原告遲
    延交貨遭扣款10萬元、貨款7 萬元、營業損失20萬元，
    合計共37萬元。
(三)、對被告抗辯之陳述：原告要求被告賠償如此高之金額，係為
    使被告知悉原告所受之損失。被告當初未交貨前，即向原告
    先行請領貨款，原告即開立票據交付被告。
(四)、聲明：
１、被告應給付原告37萬元。
２、訴訟費用由被告負擔。
二、被告則以：
(一)、被告自製作樣品至量產時，原告曾數次確認產品並無問題，
    加工完成後，原告將產品交由其上游廠商處理，經過1 個月
    後，被告再依正常程序向原告請款，原告亦照常給付，據前
    開所述，可知至此原告亦認同產品並無瑕疵。
(二)、原告獲被告加工之產品後，再送至上游廠商處，進行表面硬
    化處理，並送回廠進行包裝，待至裝箱完畢，再送至中科學
    院。惟待中科院驗收不合格退貨後，原告方改口直指為被告
    加工行為產生瑕疵。系爭貨品開箱後業經表面硬化處理，原
    告當初並未告知被告系爭貨品尚有硬化處理此道程序，貨品
    既已非當初原告交予被告之材質，且此時貨品硬度已非被告
    使用之切削工具能夠負荷，被告於得知退貨後之第一時間即
    明確表示無法再接下此項工作，並建議原告以研磨方式處理
    ，惟原告不予理會仍堅持要求被告處理。系爭貨品遭退貨並
    非被告之過失，原告亦無損失，至多為增加1 筆研磨費用，
    縱真有貨品瑕疵，亦應由當初為其處理之上游廠商負責。
(三)、被告交付系爭貨品並無遲延，早於7 月間即已交貨，且當初
    原告要求被告加工時，並未指定日期，被告亦僅告知約須1
    個月期間，且被告9 月初請款時，原告要求被告須待系爭貨
    品補足再請款，迄拖延至9 月15日，被告方接獲原告之貨款
    支票。至此系爭貨品已存放於原告之上游廠商月餘，惟原告
    延至此時方告知系爭貨品已不及交貨，實與常理有違。
(四)、被告於系爭貨品加厚微調之施工過程中，並未精確測量系爭
    貨品外緣最薄部位之厚度，其原因係無辦法精確測量，因為
    系爭貨品是有斜度，卡損卡下去會造成系爭貨品兩邊深度不
    一。
(五)、聲明：
１、原告之訴駁回。
２、訴訟費用由原告負擔。
三、兩造不爭執事項：
(一)、原告於99年7 月間，委託被告加工金屬片1批，數量為3600
    片，每片加工費用為20元。
(二)、原告就上開加工事項有交付圖面予被告。
(三)、被告交付原告樣品後，原告有要求被告按樣品增厚，加0.01
    5mm 。
(四)、原告於要求被告按樣品微調時，並未另外交付被告施工圖面
    。
(五)、原告與被告於系爭交易以外之前次交易中，被告有向原告表
    示『原告要求的成品，其厚度很薄，在施工的過程中，因為
    相關機具，不可能高度穩定，所以有時候，施工的結果精密
    度未必會很精確』等語。
(六)、原告與被告於系爭交易以外之前次交易，被告交付之貨品並
    未有瑕疵。
(七)、前次交易與系爭交易之物品，其形式相同，惟系爭交易，原
    告有要求被告按樣品加厚微調，而前次交易並未要求修正樣
    品。
(八)、原告有檢視被告施工所用之機具及材料，該施工機具及材料
    ，原告認為係屬合格。
(九)、原告並未保留瑕疵樣品。
(十)、原告曾向被告表示系爭貨品為軍用品。
(十一)、系爭貨品，其材質為不銹鋼。
(十二)、系爭貨品從事表面處理後，有加強硬度之效果。
(十三)、系爭貨品於最終遭中科院退貨之原因為被告增加厚度微調後
    ，所製作出成品，其厚度超過中山科學院所要求之厚度規格
    。
(十四)、原告要求被告微調厚度之系爭貨品部位為系爭貨品外緣最薄
    部分，原告要求被告微調之目的為避免該部位割傷人體。
(十五)、被告於系爭貨品加厚微調之施工過程中，並未精確測量系爭
    貨品外緣最薄部位之厚度。
四、法院之判斷：
(一)、原告主張系爭貨品有瑕疵，業據原告提出中科院電傳單影本
    及檢驗結果報告影本各1 件為證( 參見本院審理卷第9 頁至
    第10 頁) ，而依該文件所載，相關貨品「MK30翼片胚件」
    1500 件 經中科院認定為不合格，應可證明被告交付原告之
    系爭貨品中有2000件不合中科院所要求之品質。因原告曾向
    被告表示系爭貨品為軍用品，如本件兩造所不爭執之事項編
    號10所示，是系爭貨品不合中科院所要求之品質，應可認為
    不合兩造所約定之品質，被告所給付之1500件系爭貨品，係
    有瑕疵。
(二)、系爭貨品於最終遭中科院退貨之原因為被告增加厚度微調後
    ，所製作出成品，其厚度超過中山科學院所要求之厚度規格
    ，如本件兩造所不爭執之事項編號13所示，此為系爭貨品瑕
    疵所在。而系爭貨品產生上開瑕疵之原因，參照如本件兩造
    所不爭執之事項編號15所示，應係被告於施工過程中，並未
    精確測量系爭貨品外緣最薄部位之厚度所致。至被告抗辯：
    有可能係其他因素造成瑕疵等情，參照上開有關兩造所不爭
    執之事項編號15之說明，已無再行探究之必要。被告就此部
    分雖又抗辯稱：因為系爭貨品是有斜度，卡損卡下去會造成
    系爭貨品兩邊深度不一，故無辦法精確測量，惟依系爭貨品
    之相片觀之，縱有如被告所辯系爭貨品兩邊深度不一之問題
    ，但系爭貨品外緣最薄部位之厚度，仍得以工具測量出其厚
    度，被告此部分之所辯，自非可信。又原告與被告於系爭交
    易以外之前次交易中，被告雖有向原告表示『原告要求的成
    品，其厚度很薄，在施工的過程中，因為相關機具，不可能
    高度穩定，所以有時候，施工的結果精密度未必會很精確』
    等語，但前次就同形式貨品交易，並無瑕疵，而系爭交易，
    係就系爭貨品外緣最薄部分，加厚微調，以避免該部位割傷
    人體，如本件兩造所不爭執之事項編號6 、7 、14所示，是
    施工於貨品上之最薄部位之厚度，已較前次交易時有所增加
    ，前次交易時既無瑕疵，系爭交易之進行，被告應無不能勝
    任之理。被告此部分有能力以測量方式完成之給付，未為完
    全之給付，自有過失，原告得依債務不履行之法律關係，請
    求被告賠償。
(三)、至原告主張之損害項目及額度，是否合理？茲分敘如下：
１、加工品不良，致原告遲延交貨遭扣款10萬元部分：
    依原告提出之電傳單影本( 參見本院審理卷第17頁) 觀之，
    原告受領之系爭貨品以減價完成驗收部分，共減價26317 元
    ，另因逾期被扣違約金15540 元，共計41857 元，原告主張
    此部分之損害共計10萬元，其中41857 元部分，係屬可採，
    逾此範圍，尚非有據。
２、貨款7 萬元部分：
    被告雖未為系爭貨品之補正事項，然系爭貨品之瑕疵既為最
    薄部位之厚度問題，則其補正方式仍在系爭交易之原定給付
    內容之內容，其補正單價應以每片加工費用20元計算，方為
    合理。此部分須再加工之瑕疵品總數為1500件，已如前述，
    其貨款費用，應認為係3 萬元。原告主張此部分之損害為7
    萬元，其中3萬元部分，係屬可採，逾此範圍，尚非有據。
３、營業損失20萬元部分：
    原告就此部分並未能舉證以證明其受有其他營業損失，其此
    部分之主張並非可採。
(四)、從而，原告本於債務不履行之法律關係，請求被告給付37萬
    元，其中71857 元部分，核屬正當，應予准許，逾此範圍，
    係無理由，應予駁回。
(五)、本件事證已臻明確，兩造其餘之攻擊防禦方法，與判決基礎
    之事實及結果並無影響，爰不予審酌，併此敘明。
(六)、本判決如主文第一項所命之給付，係就民事訴訟法第427 條
    第1 項至第4 項訴訟適用簡易程序所為被告敗訴之判決，應
    依職權宣告假執行。又核本件有准被告預供擔保免為假執行
    之必要，爰依民事訴訟法第392 條第2 項規定，由本院以職
    權宣告被告預供相當之擔保而免為假執行。
(七)、訴訟費用負擔之依據：民事訴訟法第79條。
中    華    民    國  100     年    12    月    14    日
                  苗栗簡易庭  法  官  羅  永  安
以上正本係照原本作成。
如對本判決上訴，須於判決送達後20日內向本院提出上訴狀。如
委任律師提起上訴者，應一併繳納上訴審裁判費。
中    華    民    國  100     年    12    月    14    日
                              書記官  張  哲  豪